臺灣桃園地方法院刑事判決
110年度簡上字第277號
上  訴  人  臺灣桃園地方檢察署檢察官
被      告  陳聖惟


上列上訴人因被告詐欺案件，不服本院民國110年4月19日110年
度簡字第24號第一審刑事簡易判決（起訴案號：109年度偵字第2
1395號，移送併辦案號：109年度偵字第28153、37001號，臺灣
臺南地方檢察署109年度偵字第21000號），提起上訴（上訴後移
送併辦案號：109年度偵字第33834、33844號、110年度偵字第23
02、8723號），本院管轄之第二審合議庭判決如下：
    主  文
原判決撤銷。
陳聖惟幫助犯洗錢防制法第14條第1項之一般洗錢罪，累犯，處
有期徒刑6月，併科罰金新臺幣6萬元，罰金如易服勞役，以新臺
幣1千元折算1日。
    犯罪事實
陳聖惟依一般社會生活之通常經驗可知悉金融機構帳戶為個人信
用、財產之重要表徵，具有一身專屬性質，申設金融機構帳戶亦
無特殊條件限制，任何人得同時在不同金融機構申設多數帳戶供
己使用，一般人無故取得他人金融帳戶使用之行徑常與財產犯罪
密切相關，而可預見不自行申辦帳戶使用反而四處蒐集他人帳戶
資料者，通常係為遂行不法所有意圖詐騙他人，供取得及掩飾詐
得金錢所用，若提供帳戶予該人使用，即可能幫助犯罪份子作為
不法收取款項之用，並供該人將犯罪所得款項匯入，而藉此掩飾
犯罪所得之真正去向，但仍基於容任該結果發生亦不違背其本意
之幫助詐欺取財與幫助掩飾詐欺所得本質及去向之一般洗錢之不
確定故意，於民國109年4月底至5月上旬間某日，在桃園市桃園
區莊敬路1段某全家便利商店內，將其所申設之中國信託商業銀
行股份有限公司（下稱中信銀行）帳號000-000000000000號帳戶
（下稱本案帳戶）之存摺、提款卡及密碼，以及該帳戶之網路銀
行帳號及密碼交付與余曹揚（涉犯詐欺取財罪嫌部分，另由臺灣
桃園地方檢察署【下稱桃園地檢署】檢察官提起公訴）。嗣余曹
揚取得本案帳戶後，即與其所屬之詐欺集團成員共同意圖為自己
不法之所有，基於詐欺取財及洗錢之犯意聯絡，於如附表所示之
時間，以如附表所示詐欺方式，詐騙如附表所示告訴人，致渠等
陷於錯誤，於如附表所示匯款時間，匯入如附表所示金額至本案
帳戶內，再以該帳戶之網路銀行將上揭贓款轉帳至其他帳戶，而
以此方式掩飾上開詐欺犯罪所得款項之本質及去向。
    理  由
壹、程序部分：
一、按被告以外之人於審判外之言詞或書面陳述，除法律有規定
    者外，不得作為證據。惟被告以外之人於審判外之陳述，經
    當事人於審判程序同意作為證據，法院審酌該言詞陳述或書
    面陳述作成時之情況，認為適當者，亦得為證據，刑事訴訟
    法第159條第1項、第159條之5第1項分別定有明文。查本案
    據以嚴格證明被告陳聖惟犯罪事實有無之屬傳聞證據之證據
    能力，檢察官、被告於本院審理中均同意有證據能力，本院
    審酌各該證據查無有何違反法定程序取得之情形，亦無顯有
    不可信與不得作為證據之情，因認以之為證據，核屬適當，
    故認均有證據能力。
二、本件認定事實所引用非供述證據部分，並無證據證明係公務
    員違背法定程序所取得，亦無刑事訴訟法第158條之4之顯有
    不可信之情況與不得作為證據之情形。本院斟酌本案卷內之
    證據並非不法取得，亦無證明力過低之情形，且經本院於審
    判期日依法進行證據調查、辯論，被告於訴訟上之程序權即
    已受保障，故上開證據均認有證據能力。
貳、實體部分：
一、認定犯罪事實所憑之證據及理由：
    訊據被告固坦承於上揭時、地，將本案帳戶之存摺、提款卡
    及密碼，及該帳戶之網路銀行帳號及密碼，均交付與余曹揚
    ，然矢口否認有何幫助詐欺及幫助洗錢之犯行，並辯稱：我
    與余曹揚在直播公司工作而認識，當時我缺錢，余曹揚便問
    我要不要投資比特幣，他說認識一個可以代操投資比特幣的
    人，但需要將帳戶存摺、提款卡及密碼，以及網路銀行帳號
    及密碼交與該人，我沒有多想，就把現金新臺幣（下同）3
    萬元、本案帳戶之存摺、提款卡及密碼，及網路銀行帳號及
    密碼交付與余曹揚，我也是被余曹揚騙走本案帳戶，而遭人
    利用云云。經查：
  ㈠被告於上揭時、地，將其申設之本案帳戶之存摺、提款卡及
    密碼，及該帳戶之網路銀行帳號及密碼，交付與余曹揚之事
    實，業據被告於偵訊及本院審理時坦認不諱，並有中信銀行
    109年6月8日中信銀字第109224839131518號函暨所附客戶資
    料及本案帳戶交易明細在卷可稽。又附表所示告訴人因遭詐
    欺集團成員以附表所示詐欺方式，陷於錯誤而將附表所示之
    款項匯至本案帳戶，隨即遭詐欺集團成員以本案帳戶之網路
    銀行轉帳轉至其他帳戶等事實，業據證人即告訴人周佑霖、
    范嘉振、林永和、黃浚庭、林信吉、潘清同、胡本銘、傅正
    昌、麥嘉翔、蔡雅惠、廖瑞文等11人於警詢證述在卷，並有
    如附表「證據出處」欄所示證據在卷可佐，是被告交付與余
    曹揚之本案帳戶，已作為詐欺集團詐騙如附表所示告訴人收
    取款項之人頭帳戶，而使詐欺集團詐欺取財得手之事實，亦
    堪認定。
  ㈡行為人對於構成犯罪之事實，預見其發生而其發生並不違背
    其本意者，以故意論，刑法第13條第2項定有明文；又金融
    帳戶為個人之理財工具，一般民眾皆可自由申請開設金融帳
    戶，並無任何特殊之限制，亦得同時在不同金融機構申請多
    數存款帳戶使用。且衡諸一般常情，金融帳戶之存摺、提款
    卡事關個人財產權益之保障，其專有性甚高，除非本人或與
    本人親密關係者，難認有何理由可自由流通使用該帳戶，一
    般人均有妥為保管及防止他人任意使用之認識，縱特殊情況
    偶需交付他人使用，亦必深入瞭解用途及合理性，始予提供
    ，且該等專有物品如落入不明人士手中，而未加以闡明正常
    用途，極易被利用為與財產有關之犯罪工具，此為吾人依一
    般生活認知所易於體察之常識；而有犯罪意圖者，非有正當
    理由，竟徵求他人提供帳戶，客觀上可預見其目的，係供為
    某筆資金之存入，後再行領出之用，且該筆資金之存入及提
    領過程係有意隱瞞其流程及行為人身分曝光之用意，一般人
    本於一般認知能力均易於瞭解（最高法院93年度台上字第31
    號判決意旨參照）。金融帳戶乃個人理財工具，依我國現狀
    ，申設金融帳戶並無任何特殊限制，且可於不同之金融機構
    申請多數帳戶使用，是依一般人之社會通念，若見他人不以
    自己名義申請帳戶，反而收購或借用別人之金融帳戶以供使
    用，並要求提供提款卡及告知密碼，則提供金融帳戶者主觀
    上如認識該帳戶可能作為對方收受、提領特定犯罪所得使用
    ，對方提領後會產生遮斷金流以逃避國家追訴、處罰之效果
    ，仍基於幫助之犯意，而提供該帳戶之提款卡及密碼，以利
    洗錢實行，仍可成立一般洗錢罪之幫助犯（最高法院刑事大
    法庭108年度台上大第3101號裁定意旨參照）。況利用他人
    帳戶從事詐欺、洗錢犯行，早為傳播媒體廣為報導，政府機
    關及各金融機構亦不斷呼籲民眾應謹慎控管己有帳戶，且勿
    出賣或交付個人帳戶，以免淪為詐欺犯罪者收受所得款項，
    並提領以遮斷金流，淪為洗錢之工具。依一般人之社會生活
    經驗，苟不以自己名義申請開戶，卻向不特定人蒐集帳戶供
    己使用，其目的極可能欲利用該帳戶供作非法詐財、洗錢，
    亦屬一般智識經驗之人所能知悉或預見。
  ㈢被告雖以前詞置辯，然其於本案案發時為心智正常之成年人
    ，學歷為高職肄業，且依其於本院審理中供稱：其所犯經法
    院判刑之詐欺案件，係因其介紹他人當車手，其知悉車手係
    以他人之金融帳戶作為人頭帳戶，並以他人之金融帳戶提款
    卡領取詐欺贓款等語，足見依其前案經歷，其對於詐欺集團
    係以他人金融帳戶作為人頭帳戶收取詐欺款項等情，自知之
    甚詳。又被告所稱他人欲代操投資比特幣乙事縱屬實，但因
    其有前案詐欺紀錄，自較一般人更知詐欺集團成員利用他人
    金融帳戶收取贓款之情狀，其為免再罹刑責，應當僅交付金
    錢與對方，而無將其帳戶資料交與對方致遭不法使用之理。
    又依被告於偵訊時及本院審理中供稱：代操投資比特幣均是
    余曹揚處理，其與余曹揚僅係普通朋友，私下不常聯繫，其
    從未與余曹揚所稱代操投資比特幣之人見面，亦不知如何操
    作，其未詢問他人或上網查詢代操投資比特幣之相關資訊，
    係余曹揚力邀投資，且稱投資3萬元，1個月或1週即可回本1
    0萬元，其即投資等語，可知被告完全不知如何操作投資比
    特幣，且對方不以自己之金融帳戶操作而使用其帳戶，當極
    有可能係使用於財產犯罪，被告對於上情既可得而知，如其
    確不欲發生任何犯罪結果，理應僅交付投資款項，並請該人
    逕以伊自身之金融帳戶代操投資方為正辦，然被告捨此不為
    ，竟將本案帳戶資料交與交情普通、私下不常聯繫之余曹揚
    轉交該人。基此，足徵其有縱使發生所提供之帳戶資料用作
    幫助詐欺集團成員向他人詐取財物，並藉由其帳戶掩飾犯罪
    所得本質及去向之結果亦在所不惜之幫助詐欺、幫助一般洗
    錢之不確定故意，至為顯灼。據上，被告所辯，不足採信。
  ㈣綜上，本案事證明確，被告犯行堪以認定，應予依法論科。
二、論罪科刑：
  ㈠刑法上之幫助犯，係對於犯罪與正犯有共同之認識，而以幫
    助之意思，對於正犯資以助力，而未參與實施犯罪之行為者
    而言。是如未參與實施犯罪構成要件之行為，且係出於幫助
    之意思提供助力，即屬幫助犯，而非共同正犯。本案被告雖
    有提供本案帳戶之提款卡、網路銀行帳號及密碼予詐欺集團
    使用，但被告單純提供帳戶資料供人使用之行為，並不等同
    於向被害人施以欺罔之詐術行為，亦非洗錢行為，且卷內亦
    無積極證據證明被告與本案實施詐騙之人有詐欺、一般洗錢
    之犯意聯絡，或有何參與詐欺被害人或一般洗錢行為，被告
    上揭所為，應屬詐欺取財、一般洗錢構成要件以外之行為，
    在無證據證明被告係以正犯犯意參與犯罪之情形下，應認被
    告所為係幫助犯而非正犯。
  ㈡核被告所為，係犯刑法第30條第1項前段、洗錢防制法第14條
    第1項之幫助一般洗錢罪及刑法第30條第1項前段、第339條
    第1項之幫助詐欺取財罪。被告以一提供帳戶資料之行為犯
    幫助一般洗錢及幫助詐欺取財二罪，及幫助本案詐欺集團詐
    騙如附表所示之告訴人財物並同時幫助洗錢，俱為想像競合
    犯，應依刑法第55條前段規定，從一重之幫助一般洗錢罪處
    斷。檢察官移請本院併案審理部分（即附表編號4至11黃浚
    庭等人部分）與檢察官提起公訴部分，具有裁判上一罪之關
    係，本院自得一併審理，附此敘明。 
　㈢被告前因違反毒品危害防制條例案件，經本院以105年度訴字
    第97號判決判處有期徒刑2年，經上訴後，經臺灣高等法院
    以105年度上訴字第2366號判決撤銷改判為有期徒刑2年，緩
    刑4年確定；又因詐欺案件，經本院以106年度訴字第139號
    判決判處有期徒刑1年確定，嗣前開緩刑經撤銷，前揭2罪刑
    並經本院以106年度聲字第2901號裁定定應執行刑有期徒刑2
    年10月確定，於108年5月28日縮短刑期假釋出監付保護管束
    ，迄於109年4月9日保護管束期滿未經撤銷假釋，其未執行
    之刑，以已執行論。被告有上揭所載之科刑及執行紀錄，此
    有臺灣高等法院被告前案紀錄表附卷可參，其受有期徒刑執
    行完畢後，5年以內故意再犯本件有期徒刑以上之罪，合於
    刑法第47條第1項所規定之累犯要件。參照司法院大法官釋
    字第775號解釋意旨，審酌被告前曾故意犯詐欺犯行，於執
    行完畢後再犯本件相同罪質之幫助洗錢罪，依其情節，加重
    本次所犯幫助洗錢罪之刑，並無罪刑不相當之情形，故本件
    依刑法第47條第1項規定加重其刑。
  ㈣刑之減輕事由：
　  被告幫助他人實行犯罪行為，為幫助犯，應依刑法第30條第
    2項規定，按正犯之刑減輕，再被告犯行既有加重及減輕之
    事由，應依刑法第71條第1項規定，先加後減之。
  ㈤撤銷原判決之理由：
　  原審就被告幫助詐欺取財犯行事證明確，予以論罪科刑，固
    非無見。惟被告本案所為，亦造成附表編號4至11黃浚庭等
    人之損害（即檢察官上訴後移送併辦部分），而此部分與上
    揭經原審認定有罪部分，有想像競合之裁判上一罪關係，原
    審未及審酌此部分，判決即屬無從維持；又被告提供本案帳
    戶資料供本案詐欺集團成員使用，同有幫助一般洗錢之不確
    定故意，已如前述，原審認定被告幫助一般洗錢部分應不另
    為無罪諭知，亦有未洽。檢察官以被告提供本案帳戶資料之
    行為，應成立幫助一般洗錢罪為由，提起上訴，為有理由，
    且原審未及審酌併案部分，亦有未洽，應由本院第二審將原
    判決撤銷改判，以期適法。
　㈥審酌被告提供金融帳戶予他人使用，而使他人得以利用帳戶
    收取詐欺款項並掩飾身分，致檢警難以追查，並增加被害人
    求償之困難，助長詐騙犯罪風氣，破壞金融交易秩序，並考
    量附表所示告訴人所受財產損害程度，被告迄未與告訴人和
    解或賠償損害，兼衡被告之犯罪手段、犯後於原審坦承犯罪
    ，然嗣於本院否認犯行之犯後態度、素行、高職肄業之智識
    程度及家庭經濟狀況勉持等一切情狀，量處如主文所示之刑
    ，並就罰金部分，諭知易服勞役之折算標準。
 三、沒收部分：
  ㈠被告所有之上開帳戶資料，雖係供犯本案所用之物，然未扣
    案，是否仍存尚有未明，且上開物品單獨存在不具刑法上之
    非難性，倘予追徵，除另使刑事執行程序開啟之外，對於被
    告犯罪行為之不法、罪責評價並無影響，復就沒收制度所欲
    達成之社會防衛目的亦無任何助益，欠缺刑法上重要性。是
    本院認上開物品均無沒收或追徵之必要，依刑法第38條之2
    第2項規定，均不予宣告沒收。
  ㈡被告本件幫助一般洗錢、詐欺犯行，並未獲得任何報酬，業
    據被告供明在卷，且查無證據證明被告自本案詐欺集團成員
    朋分犯罪所得，自無從宣告沒收，附此敘明。
據上論斷，應依刑事訴訟法第455條之1第1項、第3項、第369條
第1項前段、第364條、第299條第1項前段，判決如主文。
本案經檢察官劉玉書、吳亞芝提起公訴，檢察官蔡宗聖、葉益發
、郭書綺、吳怡蒨、洪國朝、邱健盛移送併審審理，檢察官謝咏
儒到庭執行職務。
中　　華　　民　　國　　111 　年　　3 　　月　　25　　日
　　　　　　　　　刑事第十三庭  審判長法　官　潘怡華
　　　　　　　　　                    法  官  郭鍵融
　　　　　　　　　                    法  官  簡方毅
以上正本證明與原本無異。
不得上訴。
　　　　　　　　　　　　　　　        書記官　施懿珊
中　　華　　民　　國　　111 　年　　3 　　月　　29　　日
附錄論罪科刑法條：
中華民國刑法第339條
（普通詐欺罪）
意圖為自己或第三人不法之所有，以詐術使人將本人或第三人之
物交付者，處5年以下有期徒刑、拘役或科或併科50萬元以下罰
金。
以前項方法得財產上不法之利益或使第三人得之者，亦同。
前二項之未遂犯罰之。
中華民國刑法第30條
（幫助犯及其處罰）
幫助他人實行犯罪行為者，為幫助犯。雖他人不知幫助之情者，
亦同。
幫助犯之處罰，得按正犯之刑減輕之。
洗錢防制法第14條
有第二條各款所列洗錢行為者，處7年以下有期徒刑，併科新臺
幣5百萬元以下罰金。
前項之未遂犯罰之。
前二項情形，不得科以超過其特定犯罪所定最重本刑之刑。

附表：
編號 告訴人 詐欺時間 詐欺方式 匯款時間 匯款金額 (新臺幣) 證據出處 1 周佑霖 109年5月7日 詐欺集團成員以交友軟體、通訊軟體LINE暱稱「Candy」，向周佑霖佯稱投資外匯可獲利等語，致周佑霖陷於錯誤而匯款至本案帳戶，共損失12萬6,000元。 109年5月7日下午4時12分許 3萬元 1.周佑霖提供之臺幣活存明細（見偵21395卷第21頁） 2.內政部警政署反詐騙諮詢專線紀錄表（見偵21395卷第17頁） 3.新竹市警察局第二分局埔頂派出所受理詐騙帳戶通報警示簡便格式表（見偵21395卷第19頁）     109年5月8日下午4時40分許 9萬6,000元  2 范嘉振 109年5月6日下午6時許 詐欺集團成員以交友軟體PAIRS暱稱「莉」，向范嘉振佯稱有一「SUPERTRADER」外匯平台可投資等語，致范嘉振陷於錯誤而匯款至本案帳戶，共損失6萬4,000元。 109年5月6日下午11時30分許 3萬2,000元 1.范振嘉提供之LINE對話紀錄（見偵21395卷第33頁） 2.范振嘉提供之臺幣轉帳明細（見偵21395卷第35頁） 3.范振嘉提供之外匯天眼網站頁面資料（見偵21395卷第37至41頁）     109年5月7日下午10時30分許 3萬2,000元  3 林永和 109年5月7日下午8時42分許 詐欺集團成員以通訊軟體LINE 暱稱「Mia蘇依婷」，向林永和佯稱有一「SUPERTRADERLIMIT」外匯平台可投資等語，致林永和陷於錯誤而匯款至本案帳戶，共損失6萬4,000元。 109年5月8日下午8時34分許 1萬6,000元 1.林永和提供玉山銀行轉帳結果、臺灣企銀轉帳資料（見偵21395卷第49至53頁） 2.林永和提供之SUPERTRADER外匯平台網頁資料（見偵21395卷第59至67頁） 3.林永和提供之LINE對話紀錄（見偵21395卷第69至87頁）     109年5月8日下午9時27分許 1萬6,000元      109年5月12日下午5時38分許 3萬2,000元  4 黃浚庭 109年5月7日 詐欺集團成員以交友軟體Pairs、通訊軟體LINE暱稱「依玲」，向黃浚庭佯稱有一「SPARKGLOBAL」外匯平台可投資等語，致黃浚庭陷於錯誤而匯款至本案帳戶，共損失3萬2,000元。 109年5月8日下午9時11分許 3萬2,000元 1.黃浚庭提供之LINE對話紀錄（見偵28153卷第45、51至83） 2.黃浚庭提供之轉帳交易結果通知（見偵28153卷第47至49頁） 3.臺南市政府警察局永康分局龍潭派出所受理各類案件紀錄表、受理詐騙帳戶通報警示簡便格式表（見偵28153卷第39、43頁） 4.內政部警政署反詐騙諮詢專線紀錄表（見偵28153卷第41頁） 5 林信吉 109年4月22日 詐欺集團成員以交友聊天軟體Pairs暱稱「嘉嘉」、通訊軟體LINE暱稱「Selina」，向林信吉佯稱有一「MetaTrader5」外匯平台可投資等語，致林信吉陷於錯誤而匯款至本案帳戶，共損失6萬4,000元。 109年5月7日下午5時48分許 5萬元 1.林信吉提供之中信銀行存摺影本、活存明細查詢（見警0000000000卷第47至55頁） 2.林信吉提供之LINE對話紀錄（見警0000000000卷第67至149頁） 3.臺南市政府警察局善化分局茄拔派出所受理詐騙帳戶通報警示簡便格式表（見警0000000000卷第157頁） 4.內政部警政署反詐騙諮詢專線紀錄表（見警0000000000卷第165至167頁）     109年5月7日下午5時51分許 1萬4,000元  6 潘清同 109年3月29日 詐欺集團成員以交友聊天軟體Pairs暱稱「陳司一」、通訊軟體LINE暱稱「依依」，向潘清同佯稱有一「Sentinel-Global」外匯平台可投資等語，致潘清同陷於錯誤而匯款至本案帳戶，共損失25萬1,200元。 109年5月8日下午3時43分許 5萬元 1.潘清同提供之中華郵政交易明細（見警0000000000卷第237頁） 2.潘清同提供之第一銀行交易明細（見警0000000000卷第241、247頁） 3.內政部警政署反詐騙諮詢專線紀錄表（見警0000000000卷第213至214頁） 4.新北市政府警察局樹林分局三多派出所受理詐騙帳戶通報警示簡便格式表（見警0000000000卷第225頁）     109年5月8日下午3時44分許 4萬9,200元      109年5月9日下午12時41分許 5萬元      109年5月9日下午12時43分許 4萬9,200元      109年5月10日上午11時18分許 3萬2,000元      109年5月10日上午11時23分許 2萬0,800元  7 胡本銘 109年4月23日 詐欺集團成員以通訊軟體LINE 暱稱「林穎Lisa秋香姊」，向胡本銘佯稱有一「SUPERTRADERLIMIT」原油、外匯平台可投資等語，致胡本銘陷於錯誤而匯款至本案帳戶，共損失22萬元。 109年5月6日上午9時15分許 10萬元 1.胡本銘提供之轉帳交易結果通知、中信銀行存摺封面影本（見偵2302卷第15至16、37頁） 2.胡本銘提供之LINE對話紀錄（見偵2302卷第17至36頁）     109年5月7日上午10時42分許 7萬元      109年5月8日上午10時46分許 3萬元      109年5月11日下午5時57分許 2萬元  8 傅正昌 109年3月上旬 詐欺集團成員以交友聊天軟體Pairs暱稱「Amane Misa」、通訊軟體LINE暱稱「Amane Misa」，向傅正昌佯稱有一「MT5」APP軟體可投資期貨等語，致傅正昌陷於錯誤而匯款至本案帳戶，共損失3萬元。 109年5月7日下午3時12分許 3萬元 1.傅正昌提供之LINE對話紀錄（見偵8723卷第85至112頁） 2.傅正昌提供之轉帳交易明細（見偵8723卷第119頁） 3.內政部警政署反詐騙諮詢專線紀錄表（見偵8723卷第45至47頁） 4.桃園市政府警察局楊梅分局幼獅派出所受理詐騙帳戶通報警示簡便格式表（見偵8723卷第61頁） 9 麥嘉翔 109年4月15日 詐欺集團成員以交友聊天軟體Pairs、通訊軟體LINE，向麥嘉翔佯稱有一「MetaTrader5」外匯平台可投資等語，致麥嘉翔陷於錯誤而匯款至本案帳戶，共損失3萬2,000元。 109年5月8日下午7時51分許 3萬2,000元 1.麥嘉翔提供之臺外幣交易明細查詢（見偵33834卷一第211頁） 2.內政部警政署反詐騙諮詢專線紀錄表（見偵33834卷一第207至208頁） 3.新北市政府警察局新店分局碧潭派出所受理詐騙帳戶通報警示簡便格式表（見偵33834卷一第223頁） 10 蔡雅惠 109年3月26日 詐欺集團成員以交友聊天軟體PAKTOR、通訊軟體LINE暱稱「高山流水」，向蔡雅惠佯稱有一「MT5」APP軟體可投資國際基金或股票等語，致蔡雅惠陷於錯誤而匯款至本案帳戶，共損失9萬6,000元。 109年5月8日下午8時24分許 5萬元 蔡雅惠提供之臺幣轉帳明細、臺幣活存明細（見偵5441卷第66頁）     109年5月8日下午8時25分許 4萬6,000元  11 廖瑞文 109年4月27日 詐欺集團成員以交友聊天軟體Pairs暱稱「珮珮」、通訊軟體LINE暱稱「珮瑩」，向廖瑞文佯稱有一平台可投資外匯等語，致廖瑞文陷於錯誤而匯款至本案帳戶，共損失6萬元。 109年5月7日下午3時49分許 3萬元 1.廖瑞文提供之轉帳交易明細（見偵5441卷第75至77頁） 2.廖瑞文提供之LINE暱稱「珮瑩」資料截圖（見5441卷第79頁）     109年5月8日下午4時16分許 3萬元